【裁判字號】    90,易,1097
【裁判日期】    900814
【裁判案由】    違反著作權法
【裁判全文】
臺灣桃園地方法院刑事判決                          九十年度易字第一０九七號
    公  訴  人  台灣桃園地方法院檢察署檢察官
    被      告  丙○○
右列被告因違反著作權法案件，經檢察官提起公訴（九十年度偵字第六三０一號）及
移送併辦（九十年度偵字第六八０九號），本院判決如左︰
    主  文
丙○○共同以犯明知為侵害著作權之物而意圖營利而以交付之方法侵害他人之著作權
之罪為常業，處有期徒刑壹年貳月。緩刑肆年。
扣案如附表所示音樂光碟片共肆拾捌片沒收之。
        事  實
一、丙○○失業無收入，明知如附表所示之「醉情歌」等歌曲之錄音，分別係華特音
    樂股份有限公司、滾石國際音樂股份有限公司、華納國際音樂股份有限公司、上
    華國際股份有限公司、福茂唱片音樂股份有限公司、科藝百代股份有限公司、博
    德曼股份有限公司、豐華唱片股份有限公司（下稱華特等八家公司）享有錄音著
    作權或發行權之著作物，竟與名籍不詳之成年男子「阿文」基於意圖營利之犯意
    聯絡，以每月新台幣（下同）二萬元之代價受雇於「阿文」，自民國九十年四月
    十日起至同年月二十四日，在桃園縣中壢市○○○街等地擺設攤位，陳列未經上
    開公司同意或授權而錄有上開歌曲之盜版音樂光碟片，明知為侵害著作權之物，
    仍以每片五十元之價格，販賣交付與不特定之顧客，侵害華特等公司之錄音著作
    權，並均以之為常業。其間，於九十年四月十四日下午五時四十分許，在桃園縣
    中壢市○○○街旁空地首度為警查獲，並扣得其所有供犯罪所用如附表編號一、
    二所示之盜版音樂光碟片共十二片；又於同年月二十四日下午二時許，在桃園縣
    中壢市○○○街三八九號前再度為警查獲，扣得其所有供犯罪所用如附表編號三
    至十六所示之盜版音樂光碟片三十六片。
二、案經華特等八家公司訴由桃園縣警察局中壢分局報請臺灣桃園地方法院檢察署檢
    察官偵查起訴暨移送併辦。
        理  由
一、訊據被告丙○○對於右揭事實坦承不諱，核與告訴人華特等八家公司之代理人吳
    文章、甲○○指訴之情節相符合，並有雅玄視聽有限公司出具之錄音製作證明書
    （醉情歌部分）、及如附表編號三至編號十六所示之歌曲已發行錄音著作之重製
    物包裝紙（其上印刷載明發行人為別為如附表編號三至編號十六所示之滾石等七
    家公司，依著作權法第十三條第一項、第二項之規定，推定上開歌曲之錄音著作
    權人為上開公司）、現場照片二張附卷，及如附表所示之盜版音樂光碟片共四十
    八片扣案佐證，事證明確，犯行堪以認定。
二、查被告以每月二萬元之代價受雇擺攤販售右揭盜版音樂光碟片，而被告於審理中
    復自承犯案當時失業無正當收入，始擺設流動攤販販售盜版音樂光碟片等語甚詳
    ，顯係恃販售盜版音樂光碟片維生，其以著作權法第八十七條第二款之方法，即
    明知為侵害著作權之物而意圖營利而以交付之方法，侵害他人之著作權，並以之
    為常業，核犯係犯著作權法第九十四條、第九十三條第三款之罪；公訴人漏未審
    酌被告恃販賣盜版音樂光碟片維生之事實，求科以著作權法第九十三條第三款之
    罪刑，起訴法條容有未洽，應予變更。爰審酌被告擺攤販售盜版音樂光碟片，侵
    害著作權人權益匪淺，且曾經查獲猶不知悔改，悍然於原址繼續販售盜版音樂光
    碟片，原應重懲，姑念犯後坦承所犯，態度尚屬良好等等一切情狀，量處如主文
    所示之刑，以資懲儆。又被告前未曾受有期徒刑以上刑之宣告，有台灣高等法院
    被告全國前案紀錄表在卷可稽，經此科刑教訓當已知所警惕，無再犯之虞，本院
    認所科之刑以暫不執行為適當，並予宣告緩刑四年，以觀後效。
三、扣案如附表所示之音樂光碟片共四十八片，為被告所有，業據被告供明在卷，且
    係供犯本罪所用之物，應依刑法第三十八條第一項第二款之規定，宣告沒收。
四、據上論斷，應依刑事訴訟法第二百九十九條第一項前段、第三百條，著作權法第
    九十四條、第九十三條第三款，刑法第十一條前段、第二十八條、第七十四條第
    一款、第三十八條第一項第二款，判決如主文。
本案經檢察官翁珮嫻到庭執行職務。
中      華      民      國      九十        年    八      月    十四    日
                                臺灣桃園地方法院刑事第五庭
                                    法  官    楊  得  君
右正本證明與原本無異。
如不服本判決，應於判決送達後十日內向本院提出上訴狀( 應附繕本 )，上訴於臺灣
高等法院。
                                    書記官    簡  慧  瑛
中      華      民      國      九十        年    八      月    十七    日
附論罪科刑依據之法條：
著作權法第九十四條：
以犯第九十一條、第九十二條或第九十三條之罪為常業者，處一年以上七年以下有期
徒刑，得併科新臺幣四十五萬元以下罰金。
著作權法第九十三條：
有左列情形之一者，處二年以下有期徒刑，得併科新臺幣十萬元以下罰金：
一、侵害第十五條至第十七條規定之著作之格權者。
二、違反第七十條規定者。
三、以第八十七條各款方法之一侵害他人之著作權者。
附表一：
編號  音樂光碟片名稱   數量   被侵害錄音著作  著    作（發行）   權    人
                              歌  曲  名  稱
一     愛情探戈專輯     九     醉情歌          乙○○○音樂唱片公司
二     台語最ㄅㄧㄤˋ   三     同右            同右
       排行精選
三     黃品源海浪       三     海浪            滾石國際音樂股份有限公司
四     新寶島康樂隊     一     豬血湯          同右
五     梁詠琪專輯       四     花火            豐華唱片股份有限公司
六     我愛阿亮阿亮     二     背包            同右
       愛我
七     張學友專輯       四     一路上          上華國際企業股份有限公司
八     飛揚的青春閃亮   三     這個世界        華納國際音樂股份有限公司
       八十
九 周蕙專輯         一     替身            福茂唱片音樂股份有限公司
十     黃立行專輯       一     休假            科藝百代股份有限公司
十一   林心如專輯       五     投懷送抱        博德曼股份有限公司
十二   康康康樂隊       三     南都之夜        同右
十三   劉德華專輯       四     心藍            同右
十四   巫啟賢專輯       一     存心            同右
十五   王開城專輯       三     路燈            同右
十六   吳宗憲專輯       一     患得患失        同右


司法院資訊處製作；財團法人民間司法改革基金會備份。
